【裁判字號】    98,聲,595
【裁判日期】    980318
【裁判案由】    聲請定其應執行刑
【裁判全文】
臺灣高等法院刑事裁定                   98年度聲字第595號
抗  告  人  甲○○
即受刑  人
上列抗告人即受刑人因背信等案件，不服本院中華民國98年3 月
3 日聲請定其應執行刑裁定（98年度聲字第595 號），提起抗告
，本院裁定如下：
    主  文
抗告駁回。
    理  由
一、按不得上訴於第三審法院之案件，其第二審法院所為裁定，
    不得抗告，刑事訴訟法第405 條定有明文。另不得抗告之裁
    定，縱令書記官在裁定正本上記載得為抗告字樣，亦不發生
    法律上之效力（最高法院69年台抗字第137 號判例同此意旨
    ）。
二、抗告意旨略以：抗告人即受刑人甲○○前因背信案件，經臺
    灣臺北地方法院判處有期徒刑6 月，減為有期徒刑3 月確定
    在案，並由臺灣臺北地方法院檢察署以96年度執滅更字第60
    39號執行完畢。嗣抗告人因另犯失火燒毀建築物罪，經本院
    判處有期徒刑4 月，減為有期徒刑2 月確定在案，尚未執行
    。按數罪併罰，已經處斷，如各罪中有受赦免者，餘罪仍依
    第51條之規定，定其應執行之刑，僅餘一罪者，依其宣告之
    刑執行，刑法第54條定有明文。是本件關於背信罪部分，既
    已於96年間已執行完畢，依據上開規定，僅得對餘罪（即失
    火燒毀建築物罪）部分之宣告刑予以執行即為己足，當無再
    與失火燒毀建築物部分定應執行刑之必要。詎原審法院未查
    ，竟仍就早已執行完畢之背信罪部分與失火燒毀建築物罪部
    分定應執行刑，且漏未將失火燒毀建築物罪部分依96年罪犯
    減刑條例減刑2 分之1 為有期徒刑2 月，自對抗告人權益侵
    害甚鉅，請求撤銷原裁定云云。
三、經查：
（一）抗告人甲○○所犯刑法第342 條第1 項之背信罪，及同法
      第173 條第2 項之失火燒毀建築物罪皆為不得上訴於第三
      審法院之案件，揆諸前揭說明，本院對抗告人所犯上開2
      罪所為之「定其應執行刑」裁定，抗告人自不得提起抗告
      ，抗告人提起本件抗告，其抗告為法律上不應准許，應予
      駁回。至本件既不得提起抗告，本院前開裁定正本雖記載
      「如不服本裁定，應於收受送達後5 日內向本院提出抗告
      狀」等字樣，亦不因此而發生得抗告之法律上之效力，附
      此敘明。
（二）又按裁判確定前犯數罪者，併合處罰之；又數罪併罰，有
      2 裁判以上者，依刑法第51條之規定，定其應執行之刑，
      同法第50條、第53條分別定有明文。次按數罪併罰之案件
      ，其各罪判決均係宣告刑，並非執行刑，縱令各案中一部
      分犯罪之宣告刑在形式上已經執行，仍應依法聲請犯罪事
      實最後判決之法院裁定，然後再依所裁定之執行刑，換發
      指揮書併合執行，其前已執行之有期徒刑部分，僅應予「
      扣除」而不能認為已執行完畢，在所裁定之執行刑尚未執
      行完畢前，各案之宣告刑不發生執行完畢之問題（最高法
      院90年度台非字第340 號、95年度台非字第320 號判決同
      此意旨）。是本件抗告人甲○○所犯上開背信等罪，合於
      數罪併罰之要件，自應依刑法第53條規定定其應執行刑（
      按數罪併罰，已經處斷，如各罪中受赦免者，餘罪仍依第
      51條之規定，定其應執行之刑，僅餘一罪者，依其宣告之
      刑執行，刑法第54條固定有明文。惟前開規定係指應數罪
      併罰之各罪中有經受赦免者，始有該條規定之適用，本件
      抗告人所犯前揭2 罪並無受赦免之情形，當無刑法第54條
      規定之適用，抗告人認本件有刑法第54條規定之適用云云
      ，自有誤會）。又抗告人所犯背信罪所處之有期徒刑6 月
      ，減為有期徒刑3 月，雖於96年12月12日經臺灣臺北地方
      法院檢察署以96年度執滅更字第6039號執行結案，有本院
      被告前案紀錄表1 件附卷可稽，然其所犯失火燒毀建築物
      罪已減之刑，尚未執行完畢，揆諸上揭說明，自應依刑法
      第53條規定定其應執行刑，又所定之應執行刑執行期滿前
      ，上開背信罪已減之刑不得謂已執行完畢。至已執行之背
      信罪部分自不能重複執行，應由檢察官於指揮執行時扣除
      之，此與定應執行之刑之裁定無涉，並不影響抗告人之權
      益。另抗告人所犯失火燒毀建築物部分早經臺灣臺北地方
      法院判處有期徒刑徒刑4 月，減為有期徒刑2 月，並經本
      院駁回上訴確定，自無抗告人所稱漏未減刑之情形發生，
      均併予指明。
四、據上論斷，應依刑事訴訟法第408 條第1 項前段，裁定如主
    文。
中    華    民    國    98    年    3     月    18    日
                  刑事第十四庭  審判長法  官  陳志洋
                                      法  官  梁耀鑌
                                      法  官  謝靜恒
以上正本證明與原本無異。
不得再抗告。
                                      書記官  陳珮茹
中    華    民    國    98    年    3     月    19    日


司法院資訊處製作；財團法人民間司法改革基金會備份。
